臺灣高雄地方法院刑事判決　　　　　　九十二年度訴字第二七二八號
　　公　訴　人　臺灣高雄地方法檢察署檢察官
　　被　　　告　丙○○
　　指定辯護人　本院公設辯護人　丁○○
右列被告因殺人未遂等案件，經檢察官提起公訴（九十二年度偵字第一七四三七號）
，本院判決如左：
    主  文
丙○○未經許可，寄藏可發射子彈具有殺傷力之改造手槍，處有期徒刑貳年，併科罰
金新臺幣壹拾伍萬元，罰金如易服勞役，以銀元佰元即新臺幣玖佰元折算壹日；扣
案可發射子彈具有殺傷力之改造手槍壹枝（含彈匣壹個，槍枝管制編號00000000000
，由仿BERETTA廠半自動手槍製造之金屬玩具手槍更換土造金屬槍管改造而成）、鑑
驗剩餘具有殺傷力之子彈伍顆（均係口徑8㎜土造子彈），均沒收。又攜帶兇器竊盜
，處有期徒刑陸月；扣案螺絲起子壹支，沒收。又殺人未遂，處有期徒刑陸年。應執
行有期徒刑捌年月，併科罰金新臺幣壹拾伍萬元，罰金如易服勞役，以銀元佰元
即新臺幣玖佰元折算壹日。扣案可發射子彈具有殺傷力之改造手槍壹枝（含彈匣壹個
，槍枝管制編號00000000000，由仿BERETTA廠半自動手槍製造之金屬玩具手槍更換土
造金屬槍管改造而成）、鑑驗剩餘具有殺傷力之子彈伍顆（均係口徑8㎜土造子彈）
、螺絲起子壹支，均沒收。
被訴預備擄人勒贖部分無罪。
    事  實
一、丙○○曾於民國（下同）八十三年間因違反勘亂時期肅清煙毒條例案件，經法院
    判處有期徒刑二年確定，於八十六年二月九日縮刑假釋期滿執行完畢（不構成累
    犯）。詎丙○○猶不思悔改，於九十二年六月中旬某日，在臺南縣永康市○○路
    三五六巷四十一弄三號住處，明知友人張自強（業於九十二年七月十二日死亡）
    所交付託其寄藏保管之可發射子彈具有殺傷力之改造手槍一枝（含彈匣一個，槍
    枝管制編號00000000000，由仿BERETTA廠半自動手槍製造之金屬玩具手槍更換土
    造金屬槍管改造而成）、具有殺傷力之子彈八顆（均係口徑8㎜土造子彈，其中
    一顆已擊發滅失《詳下述殺人未遂罪部分》，另扣案七顆中之二顆因鑑驗試射而
    滅失，僅餘五顆）係屬違禁物，竟仍未經許可予以收受後寄藏於其住宅熱水器下
    方磚頭下面（用乾樹葉遮蓋）而保管持有之，並作為防身之用。俟丙○○於九十
    二年八月十五日二十二時許攜帶上開具有殺傷力之改造手槍一枝、子彈八顆，夥
    同案外人陳啟宏駕駛其妹妹駱筱梅（因年幼時過繼他人而不同姓）所有之車牌號
    碼：Ｋ九－○○四八號白色自用小客車，前往屏東尋找真實姓名、年籍不詳綽號
    「阿鼠」之人欲購買毒品施用，然因無法聯繫而作罷。丙○○於返回臺南縣永康
    市住處途中，即與案外人陳啟宏先於高雄市區某處飲酒吃飯後，於翌日（即九十
    二年八月十六日）凌晨三時許，竟因一時酒後興起而另行單獨基於意圖為自己不
    法所有之竊盜犯意，持其所有客觀上具有傷害人生命、身體足為兇器用之螺絲起
    子一支，在高雄縣鳳山市○○路與青年路口某處，竊取戊○○所有之車牌號碼：
    ＺＯ－四五一六號車牌二面，得手後旋即駛離。丙○○復於同日凌晨四時二十一
    分許，駕駛上開自用小客車搭載陳啟宏沿國道一號（中山）高速公路由南往北方
    向行駛欲返回臺南縣永康市住處，途經國道一號高速公路三四九公里北向處（即
    高雄縣岡山鎮路段），適有乙○○駕駛車牌號碼：ＹＨ－五二八○號自用小客車
    同向（即由南往北方向）行駛，丙○○因乙○○超車不當撞及其右後視鏡乃心生
    不滿，遂另行基於殺人之犯意，駕駛上開車牌號碼：Ｋ九－○○四八號自小客車
    ，至乙○○所駕駛之自小客車右側外側車道，旋持前揭隨身攜帶之具有殺傷力之
    改造手槍朝乙○○右前側乘客座射擊，因第一次子彈未擊發，丙○○又再度扣下
    扳機擊發子彈一顆，所擊發之子彈即穿越乙○○駕駛之上開自小客車右前車門車
    窗玻璃，並再穿越左前車門車窗玻璃（毀損車窗玻璃部分未據告訴），所幸乙○○未遭子彈擊中（該枚擊發之子彈未扣得其彈殼）而未致死亡，然仍因玻璃碎片
    噴濺致受有雙手割傷之傷害（傷害部分未據告訴），丙○○則隨即駕車逃逸。嗣
    因乙○○仍一路尾隨丙○○駕駛之上開自小客車，直至國道一號高速公路岡山收
    費站後，乃向國道一號高速公路警察報案，並調閱岡山收費站監視系統行車影像
    後，始循線於九十二年八月十六日十八時許，在臺南縣永康市自治會停車場內查
    獲丙○○所駕駛之車牌號碼：Ｋ九－○○四八號自小客車，並當場於該車內扣得
    掉落之未擊發子彈一顆、竊取之車牌號碼：ＺＯ－四五一六號車牌二面（已返還
    被害人戊○○）、其所有持供犯本案竊盜用之螺絲起子一支，及丙○○所有之開
    山刀一把、橡膠手套二雙、安全帽一頂、口罩四個、膠帶二捲、木刀一支，並循
    線於九十二年八月十七日十時三十分許，在丙○○位於臺南縣永康市○○路三五
    六巷七十一弄五號住處臥室衣櫥內，扣得其寄藏持有之具有殺傷力之改造手槍一
    枝（含彈匣一個，槍枝管制編號00000000000，由仿BERETTA廠半自動手槍製造之
    金屬玩具手槍更換土造金屬槍管改造而成）、子彈六顆（均係口徑8㎜土造子彈
    （共計扣得子彈七顆，其中二顆因鑑驗試射而滅失，僅餘五顆）。
二、案經國道公路警察局第五警察隊報告臺灣高雄地方法院檢察署檢察官偵查起訴。
    理  由
壹、有罪（即寄藏具有殺傷力之改造手槍、子彈，加重竊盜，殺人未遂等罪）部分：
一、(一)訊據被告丙○○迭於警詢、偵查中及本院審理時，坦承前揭自友人張自強收受
      後寄藏並持有之可發射子彈具有殺傷力之改造手槍一枝（含彈匣一個，槍枝管
      制編號00000000000，由仿BERETTA廠半自動手槍製造之金屬玩具手槍更換土造
      金屬槍管改造而成）、具有殺傷力之子彈八顆（均係口徑8㎜土造子彈，其中
      一顆已擊發滅失，另扣案七顆中之二顆因鑑驗試射而滅失，僅餘五顆），及持
      其所有之客觀上具有傷害人生命、身體足為兇器用之螺絲起子一支，持供竊取
      被害人戊○○所有之車牌號碼：ＺＯ－四五一六號車牌二面等犯罪事實；惟則
      矢口否認有何右揭殺人未遂之犯行，辯稱：當時有喝酒，係因一時意氣用事，
      僅係要警告乙○○而朝其車輪胎開槍，因車速、風速太快，才射到擋風玻璃，
      並無殺人犯意云云。經查：
      1.被告右揭寄藏可發射子彈具有殺傷力之改造手槍、子彈犯行部分，業據其迭
        於警詢、偵查中及本院審理時供承不諱，且有扣案可發射子彈具有殺傷力之
        改造手槍一枝（含彈匣一個，槍枝管制編號00000000000，由仿BERETTA廠半
        自動手槍製造之金屬玩具手槍更換土造金屬槍管改造而成）、具有殺傷力之
        子彈七顆（均係口徑8㎜土造子彈，扣案七顆中之二顆因鑑驗試射而滅失，
        僅餘五顆），及扣押筆錄一紙、扣押物品目錄表二紙（詳警卷第二十二頁、
        第二十三頁、第二十五頁），與扣押物品清單一紙（詳本院卷第二十六頁）
        附卷可資佐證；而扣案改造手槍一枝、子彈七顆，經送內政部警政署刑事警
        察局鑑驗結果：「一、送鑑手槍一枝（槍枝管制編號00000000000），認係
        由仿BERETTA廠半自動手槍製造之金屬玩具手槍更換土造金屬槍管改造而成
        之改造手槍，機械性能良好，可擊發同案送鑑子彈，認具殺傷力。二、送鑑
        子彈七顆，認均係土造子彈（具直徑8㎜之金屬彈頭），採樣二顆試射，認
        均具殺傷力。」，有該局九十二年十一月十三日函及函附之槍彈鑑定書各一
        份，與鑑驗時所攝照片七幀附卷可據（詳偵卷第一百零六頁至第一百十四頁
        ），是扣案改造手槍、子彈，確為可發射子彈具有殺傷力之改造手槍及具有
        殺傷力之子彈無訛，足認被告上揭自白核與事實相符。
      2.被告右揭持其所有客觀上具有傷害人生命、身體足為兇器用之螺絲起子一支
        ，竊取被害人戊○○所有之車牌二面之加重竊盜犯行，業據被告迭於警詢、
        偵查中及本院審理時供承不諱，核與被害人戊○○於警詢中指訴失竊之情節
        相符，且有被告竊取之車牌號碼：ＺＯ－四五一六號車牌二面發還被害人戊○○之贓物認領保管單一紙（詳警卷第二十一頁），及被告所有持供竊取車
        牌犯罪所用，客觀上具有傷害人生命、身體足為兇器用之螺絲起子一支之扣
        押物品目錄表（詳警卷第二十四頁）、扣押物品清單（詳院卷第五十二頁）
        各一紙附卷可資佐證；而被告持供犯本罪所用之螺絲起子一支，經本院於審
        理期日當庭勘驗結果：係屬鐵製工具，質地沈重，金屬長度約二十公分，一
        端有把柄，末端呈尖型的十字型，確屬客觀上具有傷害人生命、身體足為兇
        器用之事實無誤，有本院勘驗筆錄附卷可據（詳本院卷第九十一頁），足認
        被告之自白核與事實相符。
      3.被告雖矢口否認有何上開殺人未遂之犯行，並以僅係要警告乙○○而朝其車
        輪胎開槍，因車速、風速太快，才射到擋風玻璃，並無殺人犯意等前詞置辯
        ，然查：
        被告丙○○於九十二年八月十六日凌晨四時二十一分許，駕駛車牌號碼：
          Ｋ九－○○四八號自小客車，於國道一號高速公路三四九公里北向處，因
          與被害人乙○○發生超車糾紛，被告旋持其隨身攜帶可發射子彈具有殺傷
          力之改造手槍，朝被害人所駕駛之車牌號碼：ＹＨ－五二八○號自小客車
          射擊之事實，業據被告供認不諱，核與被害人乙○○於警詢、偵查中指訴
          之情節相符，且經被害人向國道一號高速公路警察報案後，經警調閱國道
          一號高速公路岡山收費站監視系統行車影像後，確認被告及被害人均有於
          該日凌晨四時二十二分、二十三分許駕駛自小客車經過岡山收費站之事實
          ，有卷附岡山收費站監視系統行車影像翻拍照片五幀可據（詳警卷第十三
          頁至第十八頁），並經與被告同車之友人陳啟宏於偵查中到庭供述確有聽
          到被告開一槍之事實無訛（詳偵卷第八十八頁筆錄），復有被害人所駕駛
          之車牌號碼：ＹＨ－五二八○號自用小客車右、左前車門車窗玻璃二片拆
          卸後送往內政部警政署刑事警察局鑑驗時所攝之照片二幀可參（詳偵卷第
          一百十一頁），且有經警於被告所駕駛之車牌號碼：Ｋ九－○○四八號自
          小客車內扣得未擊發之子彈一顆，及嗣後循線於被告位於臺南縣永康市○○路三五六巷七十一弄五號住處臥室衣櫥內，扣得具有殺傷力之改造手槍
          一枝、子彈六顆等物可資佐證。
        被告固以僅係要警告乙○○而朝其車輪胎開槍，因車速、風速太快，才射
          到擋風玻璃，並無殺人犯意等前詞置辯，並供稱：「（問：開槍時是否有
          預見會傷到人？認即使傷到人也沒關係？）答：沒有這樣想，我當時真的
          朝被害人車輪胎開槍，我只是要警告他」，「（問：第一次無擊發，為何
          又開第二槍？）答：第一次無擊發，當時我有喝酒，很氣，退彈後又開第
          二槍」，「（問：如要警告被害人有很多方式，為何需要開槍）答：我是
          意氣用事，我知道我不對」，「我在外車道，被害人在內車道，中間隔著
          一條白線（即車道分隔線），庭呈草圖一紙」，「（問：如此近距離，如
          何打不到輪胎）答：因為車速很快，風也很強」，「（問：既然要嚇被害
          人，當時為何不對空鳴槍）答：我是喝酒意氣用事」等語（詳本院卷第八
          十五頁至第九十頁、第九十五頁）。參以被害人與被告當時係在高速公路
          內、外車道併駛，其間之間隔不超過二公尺，而被告所持以行兇之改造手
          槍尚非係質量輕柔之物，如被告確係意在朝被害人所駕駛之自小客車輪胎
          開槍警告，依常情於僅間隔二公尺之情況下，應不致於打不中車輪胎始符
          常理。另依被害人所駕駛之自小客前車窗玻璃遭被告所射擊之子彈貫穿位
          置觀之，其高度恰為駕駛人之頭、胸部身體重要部位，車內之駕駛人若遭
          子彈擊中，死亡之可能性極高，縱被害人非當場中槍死亡，亦可能因中槍
          受傷且於高速行車情形下衍生車禍危及生命，此為一般之人所可能預見之
          事實。被告於如此近距離內朝被害人車窗開槍，致射擊至被害人自小客車
          右前車門車窗玻璃，並再穿越左前車門車窗玻璃，其顯係在第一次開槍因
          子彈未擊發後，因意氣用事而再基於殺人之故意朝被害人開第二槍無誤，
          雖因被害人於車輛高速行駛及車窗關閉情況下致未遭子彈擊中而未生死亡
          之結果，然仍不得因此解免被告故意殺人未遂之刑責。是被告辯稱無殺人
          故意等前詞，顯係臨訟畏罪圖飾卸責之詞，自無可採信。
        綜前所述，被告確有基於殺人之故意而朝被害人所駕駛之自小客車車窗玻
          璃射擊，然因未擊中被害人，致未生死亡之結果，事證已臻明確。
      4.綜上所述，被告右揭未經許可，寄藏可發射子彈具有殺傷力之改造手槍、具
        有殺傷力之子彈，及持其所有客觀上具有傷害人生命、身體足為兇器用之螺
        絲起子竊取車牌之加重竊盜，與殺人未遂等犯行均堪認定，應予依法論科。
二、(一)按「槍砲彈藥刀械管制條例第七條第四項，第十一條第二項係將『持有』與『
      寄藏』為分別之處罰規定，則單純之『持有』，固不包括寄藏』，但『寄藏』
      之受人委託代為保管，其保管之本身所為之『持有』，既係『寄藏』之當然結
      果，法律上自宜僅就『寄藏』行為為包括之評價，不應另就『持有』予以論罪
      。」，最高法院七十四年度台上字第三四○○號判例意旨著有明文。是被告於
      九十二年六月中旬某日，受友人張自強交付託其寄藏保管前揭改造手槍、子彈
      ，故核被告丙○○就此部分犯行之所為，係犯違反槍砲彈藥刀械管制條例第十
      一條第四項之未經許可，寄藏可發射子彈具有殺傷力之改造手槍罪，及同條例
      第十二條第四項之未經許可，寄藏子彈罪。被告於同一時、地受託寄藏前揭改
      造之手槍、子彈之事實，為一行為而同時觸犯不同罪名之異種想像競合犯，應
      從一重論以違反槍砲彈藥刀械管制條例第十一條第四項之未經許可，寄藏可發
      射子彈具有殺傷力之改造手槍罪。次按「刑法第三百二十一條第一項第三款之
      攜帶兇器竊盜罪，係以行為人攜帶兇器竊盜為其加重條件，此所謂兇器，其種
      類並無限制，凡客觀上足對人之生命、身體、安全構成威脅，具有危險性之兇
      器均屬之，且祇須行竊時攜帶此種具有危險性之兇器為已足，並不以攜帶之初
      有行兇之意圖為必要。螺絲起子為足以殺傷人生命、身體之器械，顯為具有危
 險性之兇器」，最高法院七十九年度台上字第五二五三號判例意旨亦有明文。
      本案被告所持以行竊車牌二面之螺絲起子一支，係屬鐵製工具，質地沈重，末
      端呈尖型的十字型，確屬客觀上具有傷害人生命、身體足為兇器之用，業據本
      院當庭勘驗屬實。故核被告攜帶螺絲起子竊取他人車牌二面之所為，係犯刑法
      第三百二十一條第一項第三款之攜帶兇器竊盜罪。再被告持前揭可發射子彈具
      有殺傷力之改造手槍朝被害人乙○○射擊，惟未生死亡之結果，核被告就此部
      分犯行，係犯刑法第二百七十一條第二項、第一項之殺人未遂罪。被告已著手
      殺人行為，惟未生死亡之結果，為未遂犯，得依同法第二十六條前段之規定，
      減輕其刑。又被告所犯上開三罪，係犯意各別，手法亦異，觸犯構成要件不同
      之罪名，係基於各別之犯意而為之，應予分別論罪併合處罰；公訴人於起訴書
      敘明被告所犯上開三罪，為有牽連犯之裁判上一罪關係（惟於檢察官到庭論告
      時已敘明係犯意各別，應予分別論罪併合處罰）容有誤會，附此敘明。
    (二)茲審酌被告現年二十九歲，教育程度為國中畢業，曾有違反勘亂時期肅清煙毒
      條例案件前科，素行非佳，竟未經許可寄藏可發射子彈具有殺傷力之改造手槍
      ，及具有殺傷力之子彈，其行為嚴重破壞社會治安，對人民生命安全及社會秩
      序構成莫大威脅；並僅因細故即持槍朝他人所駕駛之自小客車開槍，實已對被
      害人生命造成危害；復持足供兇器用之螺絲起子竊取他人財物（已返還被害人
      ）所為亦有不當，惟念其犯後已坦承大部分犯罪事實，且所竊取之車牌二面已
      返還被害人，及被害人乙○○未生死亡之結果等一切情狀，爰各量處如主文所
      示之刑與併科罰金之數額，及罰金如易服勞役之折算標準，並定其應執行之刑
      ，以示儆懲。扣案具有殺傷力之改造手槍一枝（含彈匣一個，槍枝管制編號-0
      0000000000，由仿BERETTA廠半自動手槍製造之金屬玩具手槍更換土造金屬槍
      管改造而成）、鑑驗剩餘具有殺傷力之子彈五顆（均係口徑8㎜土造子彈，共
      計扣得子彈七顆，其中二顆因鑑驗試射而滅失，僅餘五顆），均為具有殺傷力
      之改造手槍、子彈，業據鑑驗如上，為違禁物，不問屬於犯人與否，爰併依刑
      法第三十八條第一項一款之規定，宣告均沒收。而鑑驗試射之扣案子彈二顆，
      業已試射滅失，爰不予宣告沒收，附此說明。另扣案螺絲起子一支，為被告所
      有持供犯本案竊盜罪所用之物，業據被告陳明在卷，爰併依刑法第三十八條第
      一項第二款之規定，宣告沒收。再扣案被告所有之開山刀一把，尚非屬槍砲彈
      藥刀械管制條例所管制之刀械，有高雄市政府九十三年一月十九日高市府警保
      字第○九三○○○三九○五號函文可參，是扣案被告所有之開山刀一把、橡膠
      手套二雙、安全帽一頂、口罩四個、膠帶二捲、木刀一支等物，雖屬被告所有
      ，然既非屬違禁物，亦非屬被告供犯上開三罪所用或供犯上開三罪預備之物，
      亦非屬供犯上開三罪所得之物，爰不予宣告沒收，附此敘明。
貳、無罪部分：
一、公訴意旨略以：被告丙○○另於九十二年七月中旬某日，在臺南縣永康市神州里
    「自治會停車場」內，受年籍、姓名不詳綽號「阿龍」之成年男子委託，因「阿
    龍」之男子與不詳之債務人有二十萬元之債務糾紛，遂請丙○○出面解決處理，
    事成之後允諾給付丙○○五萬元之酬佣，丙○○乃意圖為自己及他人不法之所有
    ，萌生預備擄人勒贖之犯意，備妥開山刀一把、橡膠手套二雙、安全帽一頂、口
    罩四個、膠帶二捲、螺絲起子一把，供作擄人勒贖之準備，待綽號「阿龍」之男
    子通知而後行動，嗣因「阿龍」未與之聯繫而作罷，因認被告丙○○另涉犯刑法
    第三百四十七條第四項、第一項之預備擄人勒贖罪嫌。
二、按「被告未經審判證明有罪確定前，推定其為無罪。犯罪事實應依證據認定之，
    無證據不得推定其犯罪事實」，又「不能證明被告犯罪者，應諭知無罪之判決」
    ，刑事訴訟法第一百五十四條、第三百零一條第一項分別定有明文。次按「認定
    不利於被告之事實，須依積極證據，苟積極證據不足為不利於被告事實之認定，
    即應為有利於被告之認定，更不必有何有利之證據」；再「事實之認定，應憑證
    據，如未能發現相當證據，或證據不足以證明，自不能以推測或擬制之方法，以
    為裁判之基礎」，另「認定犯罪事實，所憑之證據，雖不以直接證據為限，間接
    證據亦包括在內，然無論直接或間接證據，其為訴訟上之證明，須於通常一般之
    人均不致於有所懷疑，而得確信其為真實之程度者，始得據之為有罪之認定，倘
    其證明尚未達到此一程度，而有合理性懷疑之存在時，即無從為有罪之認定」，
    此有最高法院三十年上字第八一六號、四十年台上字第八六號、七十六年台上字
    第四九八六號等判例可資參照。次按「刑法擄人勒贖罪，須行為人自始有使被害
    人以財物取贖人身之意思，如使被害人交付財物，別有原因，為達其取得財物之
    目的，而剝奪被害人之自由者，除應成立其他財產上之犯罪或牽連犯妨害自由罪
    外，要無成立擄人勒贖罪之餘地。」，又「擄人勒贖罪，係指其擄人行為出於勒
    贖之目的者而言，如果架擄目的別有所在，即不得以擄人勒贖論罪。」，此亦有
    最高法院六十五年度台上字第三三五六號判例、八十七年度台上字第九一八號判
    決意旨可資參照，均核先敘明
三、公訴意旨認被告丙○○另涉犯刑法第三百四十七條第四項、第一項之預備擄人勒
    贖罪嫌，係以被告於警詢、偵查中之自白，及在其所駕駛之自小客車上遭警查獲
    預備犯本罪所用之開山刀一把、橡膠手套二雙、安全帽一頂、口罩四個、膠帶二
    捲、木刀一支等物，為其立論依據。惟查，被告丙○○固於警詢及偵查中坦承上
    揭受綽號「阿龍」者之委託，備妥開山刀、橡膠手套、安全帽、口罩、膠帶等物
    ，待綽號「阿龍」者通知於與人談判債務糾紛不成後出面押人討債，俟因該筆債
    務已解決致未付諸行動（詳偵卷第四十八頁警詢筆錄，偵卷第七十二頁偵訊筆錄
    ），並於本院審理時供稱：「（問：『阿龍』的債務人為何人？他拜託你何事？
    ）答：我不清礎，他只跟我說，有人差他二十萬元，是否可以幫他的忙，將這個
    人找出來，他要我等他的電話，他會約這個人出來，『阿龍』說會跟這個人談判
    ，如果談判破裂，叫我把債務人押走，叫他還錢」，「（問：『阿龍』說談判破
    裂後，如何押人）答：『阿龍』說如果談判破裂，叫我嚇嚇他，但是不要動手打
    他，但是後來『阿龍』跟債務人已經和解，我就沒有押人」等語在卷（詳本院卷
    第八十七頁、第八十八頁筆錄）。是依被告丙○○上開之供述，其僅係受綽號「
    阿龍」者之委託，預備於「阿龍」與人談判債務破裂時，要被告出面押人討債，
    並參以綽號「阿龍」者事後已與債務人達成債務之和解，顯見被告與綽號「阿龍
    」者之目的，僅係欲解決債務之糾紛，尚非係出於勒令被擄者或其親友提供金錢
    或其他財物，以贖取被擄者之人身生命、身體自由之不法意圖，即被告與綽號「
    阿龍」者之犯罪意圖僅係出於解決債物之糾紛，而非係出於勒取贖款之目的，已
    堪認定。揆諸前揭最高法院六十五年度台上字第三三五六號判例、八十七年度台
    上字第九一八號判決意旨，縱認被告與該綽號「阿龍」者間，可能成立其他財產
    上之犯罪或牽連犯妨害自由罪，然仍非構成擄人勒贖罪之要件，已臻明確。是尚
    不得僅憑被告於警詢、偵查中之前揭自白，及扣案被告預備之開山刀、橡膠手套
    、安全帽、口罩、膠帶、木刀等物，為被告涉犯預備擄人勒贖罪之依據，已堪認
    定。
四、此外，復查無其他積極證據足資證明被告有何公訴意旨所指之預備擄人勒贖犯行
    ，揆諸前揭法律規定與最高法院判例意旨，自不得以推測或擬制之詞，為被告有
    罪之裁判基礎，爰為被告丙○○此部分犯行無罪判決之諭知。
據上論斷，應依刑事訴訟法第二百九十九條第一項前段、第三百零一條第一項，槍砲
彈藥刀械管制條例第十一條第四項、第十二條第四項，刑法第十一條前段、第二十六
條前段、第二百七十一條第二項、第一項、第三百二十一條第一項第三款、第五十五
條、第四十二條第二項、第三十八條第一項第一款、第二款、第五十一條第五款，罰
金罰鍰提高標準條例第二條，現行法規所定貨幣單位折算新臺幣條例第二條，判決如
主文。
本案經檢察官甲○○到庭執行職務。
中      華      民      國      九十三      年      三      月    二    日
                                      臺灣高雄地方法院刑事第六庭
                                        審判長法  官  陳  志  銘
                                         法  官  陳  信  旗
                                              法  官  柯  盛  益
右正本證明與原本無異。
如不服本判決，應於判決送達後十日內，向本院提出上訴狀。
                                              書記官  陳  昱  良
中      華      民      國      九十三      年      三      月    二    日
附錄本判決論罪科刑法條全文
槍砲彈藥刀械管制條例第十一條第四項：
未經許可，持有、寄藏或意圖販賣而陳列第一項所列槍砲者，處一年以上七年以下有
期徒刑，併科新臺幣七百萬元以下罰金。
槍砲彈藥刀械管制條例第十二條第四項：
未經許可，持有、寄藏或意圖販賣而陳列子彈者，處五年以下有期徒刑，併科新台幣
三百萬元以下罰金。
中華民國刑法第三百二十一一第一項第三款：
犯竊盜罪而有左列情形之一者，處六月以上、五年以下有期徒刑：
  三  攜帶兇器而犯之者。
中華民國刑法第二百七十一條第一項、第二項：
殺人者，處死刑、無期徒刑或十年以上有期徒刑。
前項之未遂犯罰之。
